【裁判字號】    98,抗,299
【裁判日期】    980406
【裁判案由】    聲請定其應執行刑
【裁判全文】
臺灣高等法院刑事裁定                   98年度抗字第299號
抗  告  人
即  聲請人  臺灣臺北地方法院檢察署檢察官
受  刑  人  甲○○
                    （現於臺灣宜蘭監獄執行中）
上列抗告人即聲請人因聲請定其應執行刑案件，不服臺灣臺北地
方法院中華民國98年2 月26日裁定（98年度聲字第404 號），提
起抗告，本院裁定如下：
    主  文
抗告駁回。
    理  由
一、台灣台北地方法院檢察署檢察官聲請意旨（案號：98年度聲
    字第404 號）略稱：受刑人甲○○因犯贓物等案件，先後經
    判決確定如附表一所示，應依刑法第53條及第51條第5款，
    定其應執行之刑，爰依刑事訴訟法第477條第1項聲請裁定云
    云。
二、茲查受刑人甲○○因犯贓物等案件，先後經判決確定如附表
    一所示，檢察官爰依刑法第53條及第51條第5款之規定，聲
    請最後犯罪事實最後判決之法院即台灣台北地方法院裁定定
    受刑人應執行之刑，固非無見。但查台灣高等法院檢察署檢
    察官前曾以本案同一受刑人因犯未經許可持有子彈等案件，
    先後經判決如附表二所示之刑，均確定在案，且受刑人所犯
    附表二編號9之犯罪，其宣告刑未逾1年6月，與附表二編號1
    、3、5、6、7、8之犯罪，其時間均在中華民國96年4月24日
    以前，合於減刑條件，聲請予以減刑，並聲請與附表二編號
    2、4不應減刑之犯罪所處之刑定其應執行之刑等語（聲請
    案號：96年度聲減字第3127號）。經本院97年度聲減字第28
    號核查尚無不合，應予准許，爰於97年1月9日依中華民國96
    年罪犯減刑條例第2條第1項第3款、第8條第3項、第11條、
    第12條，修正前刑法第51條第5款、刑法第42條，廢止前罰
    金罰鍰提高標準條例第2條，現行法所定貨幣單位折算新台
    幣條例第2條等規定，裁定受刑人所犯附表二編號一、三、
    五、六、七、八、九之犯罪，均減刑詳如附表二所載，與附
    表二編號二、四所列不應減刑之犯罪所處之刑，應執行有期
    徒刑九年八月，併科罰金新台幣二萬五千元，罰金如易服勞
    役，以銀元三百元即新台幣九百元折算壹日確定，此有本院
    該裁定在卷足憑（見98年度執聲字第268號卷第18頁至第20
    頁）。次查受刑人所犯如附表一所示之贓物等四罪，全數包
    含於本院97年度聲減字第28號裁定之範圍內。是如附表一所
    示之4罪既全數包含於本院前開定應執行之刑之確定裁定所
    涵蓋如附表二所示9罪之內（即附表二編號三、五、六、七
    所示4罪）。檢察官復就如附表一所示4罪，聲請原法院定應
    執行刑之裁定，於法顯無既受裁定之利益。從而，原法院以
    本件聲請於法不合，而予以駁回，經核原裁定之結論，堪可
    維持。至原裁定所載「一事不再理」云云之理由，雖臻妥適
    ，但應容予以更正補充，而無礙於原裁定結論之正確性。
三、抗告意旨另稱：「原裁定」（究指本院97年度聲減字第28號
    ，或指本件原裁定，語意模糊不明，本院查應係指本院97年
    度聲減字第28號）漏未將台灣士林地方法院97年度聲減字第
    424 號裁定附表編號1 所示之罪一併裁定及之云云。縱抗告
    意旨前揭所述屬實，亦不影響本院97年度聲減字第28號裁定
    形式上存在之事實，殊難執指原法院裁定駁回檢察官本件之
    聲請，有何違誤或失當之處。
四、綜上，檢察官未察，就已經本院97年度聲減字第28號確定裁
    定效力所含蓋在內之受刑人所犯9 罪（附表二所示）中之4
    罪（如附表一所示），予以抽離分開，復聲請裁定定應執行
    之刑，顯然徒勞無功，而欠缺既受裁定之實益。從而原法院
    駁回其之聲請，應無違誤，檢察官猶執前詞提起抗告，為無
    理由，應予駁回。
五、據上論結，應依刑事訴訟法第412條，裁定如主文。
中    華    民    國    98    年    4     月    6     日
                  刑事第九庭審判長法  官  陳貽男
                                  法  官  何信慶
                                  法  官  周盈文
以上正本證明與原本無異。
如不服本裁定，應於收受送達後五日內向本院提出抗告狀。
                                  書記官  余姿慧
中    華    民    國    98    年    4     月    6     日


司法院資訊處製作；財團法人民間司法改革基金會備份。
